臺灣雲林地方法院民事簡易判決
                                     110年度港簡字第46號
原      告  國泰人壽保險股份有限公司

法定代理人  劉上旗


訴訟代理人  徐來弟
            張仲偉


被      告  陳芝穎

上列當事人間請求侵權行為損害賠償事件，本院於民國110年9月
2日言詞辯論終結，判決如下：
    主  文
被告應給付原告新臺幣227,707元，及自民國109年12月18日起至
清償日止，按週年利率百分之5計算之利息。
訴訟費用由被告負擔。
本判決第一項得假執行。但被告如以新臺幣227,707元為原告預
供擔保後，得免為假執行。
    事實及理由
壹、程序方面
    被告經合法通知，未於言詞辯論期日到場，核無民事訴訟法
    第386條各款所列情形，爰依原告之聲請，由其一造辯論而
    為判決。
貳、實體方面
一、原告主張：被告自民國107年8月1日起至109年9月1日止任職
    於原告公司，擔任展業前鎮通訊處（一）展業七課九區行銷
    主任，該職位職掌範圍包含為原告收取保險客戶之保費、提
    供保險相關售後服務等業務。訴外人王朱遷前向原告投保新
    呵護久久保險契約（保單號碼：0000000000號，下稱新呵護
    保險），為依約繳付保費，王朱遷於108年6月間將新臺幣（
    下同）37,184元交付予被告，惟被告收取前開保費後，除曾
    替王朱遷分別繳納保費3,137元、3,175元、3,165元外，竟
    將剩餘之27,707元據為己有【計算式：37,184元－3,137元－3
    ,175元－3,165元＝27,707元】。被告又於108年12月間、109
    年6月間，向王朱遷佯稱其所投保之新呵護保險及鑫彩終身
    壽險（保單號碼：0000000000號，下稱鑫彩保險）推出專案
    ，得以優惠金額一次繳清將來未到期保費，王朱遷遂依被告
    指示分別交付120,000元、80,000元，此部分金額亦均遭被
    告侵占入己。被告侵占金額總計227,707元【計算式：27,70
    7元＋120,000元＋80,000元＝227,707元】，業經原告以退還保
    費之方式賠償王朱遷，致原告受有相同金額之損害，爰依侵
    權行為之法律關係提起本件訴訟。並聲明：如主文第1項所
    示。
二、被告經本院合法通知，未於言詞辯論期日到場，亦未另行提
    出其他書狀為爭執；然前於支付命令異議狀中略以：本件請
    求之金額及利息計算方式尚有爭議等語置辯。
三、得心證之理由：
（一）查原告主張被告業務職掌範圍包含為原告收取保險客戶之
      保費，卻於上開時間，自王朱遷收取新呵護保險保費37,1
      84元，並扣除被告王朱遷繳納保費3,137元、3,175元、3,
      165元後，將剩餘之27,707元據為己有，未用於繳納王朱
      遷保險費用；以及被告於上開時間，以佯稱優惠專案之名
      義自王朱遷處收取新呵護保險及鑫彩保險之保費120,000
      元、80,000元後，復將款項據為己有，均未用於繳納王朱
      遷保險費用。王朱遷所受損害227,707元，係由原告出面
      以退還保費之方式賠償等情，業據原告提出被告任免遷調
      業務人事資料、王朱遷國泰人壽保戶申訴書、王朱遷聲明
      書、被告為報告人之訪談表、被告書立之切結書、臺灣橋
      頭地方法院109年度簡字第2370號刑事判決等為證（見支
      付命令卷第3頁至第7頁、本院卷第25頁至第31頁），並經
      本院依職權調取如卷宗目錄對照表所示之偵一卷、偵二卷
      、刑一卷、刑二卷等詐欺案件卷宗查核屬實。被告前僅空
      言陳稱本件請求之金額及利息計算方式尚有爭議，然未具
      體提出任何抗辯事由，復被告已於相當時期受合法之通知
      ，於言詞辯論期日不到場，亦未提出任何準備書狀以為爭
      執，是本院依調查證據之結果，堪信原告主張為真正。
（二）按受僱人因執行職務，不法侵害他人之權利者，由僱用人與行為人連帶負損害賠償責任；僱用人賠償損害時，對於為侵權行為之受僱人，有求償權，民法第188條第1項、第3項定有明文。本件原告因被告係其受僱人，對於被告執行業務時所侵占之費用，已由原告向王朱遷賠償完畢等情，已如上述，依前揭規定，僱用人即原告賠償損害後，對侵權行為之受僱人即被告有求償權，故原告於其賠償之227,707元範圍內請求被告償還，即屬有據。
（三）另按給付有確定期限者，債務人自期限屆滿時起，負遲延
      責任。給付無確定期限者，債務人於債權人得請求給付時
      ，經其催告而未為給付，自受催告時起，負遲延責任。其
      經債權人起訴而送達訴狀，或依督促程序送達支付命令，
      或為其他相類之行為者，與催告有同一之效力，民法第22
      9條第1項及第2項定有明文。又遲延之債務，以支付金錢
      為標的者，債權人得請求依法定利率計算之遲延利息，但
      約定利率較高者，仍從其約定利率；應付利息之債務，其
      利率未經約定，亦無法律可據者，週年利率為百分之5，
      民法第233條第1項及第203條亦有明文。本件原告對被告
      之侵權行為求償權，核屬無確定期限之給付，又被告係於
      109年12月17日收受支付命令聲請狀繕本（本件於109年12
      月7日寄存送達被告，自該日起10日即109年12月17日發生
      送達之效力，見支付命令卷第18頁）。是原告請求自支付
      命令聲請狀繕本送達被告之翌日即109年12月18日起算，
      按週年利率百分之5計算之法定遲延利息，核無不合，應
      予准許。
四、綜上所述，原告依侵權行為之法律關係，請求被告給付227,
    707元，及自109年12月18日起至清償日止，按週年利率百分
    之5計算之利息，為有理由，應予准許。
五、本件判決所命給付之金額未逾50萬元，依民事訴訟法第389
    條第1項第5款規定，應依職權宣告假執行，並依同法第392
    條第2項規定，職權為被告酌定相當之擔保金額後併宣告得
    免為假執行。
六、本件事證已臻明確，當事人其餘攻擊防禦方法及所提證據，
    經審酌後，核與判決結果不生影響，爰不逐一論述，併此敘
    明。
七、訴訟費用負擔之依據：民事訴訟法第78條。
中　　華　　民　　國　　110 　年　　9 　　月　　23　　日
                      北港簡易庭  法  官  詹皇輝
以上正本證明與原本無異。
如不服本判決，應於送達後20日內，向本院提出上訴狀並表明上
訴理由，如於本判決宣示後送達前提起上訴者，應於判決送達後
20日內補提上訴理由書（須附繕本）。
中　　華　　民　　國　　110 　年　　9 　　月　　23　　日
　　　　　　　　　　　　　　　　　書記官　伍幸怡

【卷宗目錄對照表】
編號 卷宗名稱 簡稱 一 本院109年度司促字第9830號支付命令事件卷宗 支付命令卷 二 臺灣高雄地方檢察署109年度他字第8056號偵查卷宗 偵一卷 三 臺灣橋頭地方檢察署109年度偵字第10392號偵查卷宗 偵二卷 四 臺灣橋頭地方法院109年度簡字第2370號詐欺案件刑事卷宗 刑一卷 五 臺灣橋頭地方法院109年度簡上字第326號詐欺案件刑事卷宗 刑二卷 六 本院110年度港簡字第46號損害賠償事件卷宗 本院卷